Inventaris van het archief van L.B.J. Stuyt (1914-2000) over de jaren (1914) 1951-2000
Nationaal Archief, Den Haag
L.B.J. Stuyt [levensjaren 1914-2000]
Stuyt, L.B.J.
oudste stuk - jongste stuk: 1914-2000
merendeel 1951-2000
C27043
551 inventarisnummers; 8,10 meter
Normale geschreven documenten, geen bijzondere handschriften. Twee Japanse gekalligrafeerde documenten in geschenkverpakking.
Nationaal Archief, Den Haag
Het archief bevat de persoonlijk bewaard gebleven papieren van L.B.J. Stuyt, die van 1971 tot 1973 de eerste minister van Volksgezondheid en Milieuhygiëne was. Naast zijn ministerschap oefende Stuyt tal van betrekkingen uit op het gebied van de gezondheidszorg, de medische ethiek en het technische management. Zo was hij voorzitter van de Nederlandse organisatie TNO en van de Gezondheidsraad. Op zijn werkterrein was hij betrokken bij internationale initiatieven op het gebied van medische ethiek en medische ontwikkelingshulp.
Archiefvorming
Geschiedenis van de archiefvormer
Tot 1950
Lodewijk Benedictus Johannes (Louis) Stuyt werd op 16 juni 1914 in Amsterdam geboren als zoon van de architect Jan Stuyt. Na een medische opleiding aan de Gemeenteuniversiteit aldaar behaalde hij in 1942 zijn artsexamen. Vanaf dat jaar was hij als assistent werkzaam in het Ziekenhuis van Johannes de Deo in Den Haag (thans het Westeinde Ziekenhuis) totdat hij in 1947 promoveerde en als internist werd erkend. Van 1948 tot 1950 vervulde hij als officier van gezondheid zijn militaire dienstplicht bij de Nederlandse marine, die toen in Nederlandsch-Indië werkzaam was, wat een onderbreking van zijn Haagse loopbaan betekende.
1951-1970
In 1951 werd hij hoofd van de afdeling Inwendige Ziekten van het ziekenhuis. Hij speelde een vooraanstaande rol in het management van het ziekenhuis en het specialisme van zijn vakgebied. Hij maakte zich sterk voor een landelijke en internationale vakorganisatie voor interne geneeskunde. Hij werd voorzitter van de Nederlandse Internisten Vereniging NIV en initiatiefnemer van de Europese Internisten Vereniging (AEMIE). Ook werd hij voorzitter van de Haagse afdeling van de Koninklijke Nederlandse Maatschappij tot bevordering der Geneeskunst en van de Landelijke Specialisten Vereniging. Als katholiek arts was hij toen ook betrokken bij de discussies over de op handen zijnde veranderingen in de medische ethiek, die haaks bleken te staan op de opvattingen van het Vaticaan inzake de conceptie en de instandhouding van zwangerschap en menselijke leven.
1971-1973
In 1971 werd het kabinet-Biesheuvel geformeerd, een coalitie van de KVP, AR, CHU en VVD met de nieuwe politieke partij DS '70 van Willem Drees jr. Stuyt werd minister van Volksgezondheid en Milieuhygiëne, en staande zijn benoeming lid van de KVP. Tijdens de formatie bleek een initiatiefvoorstel van de Tweede Kamer om abortus uit het wetboek van strafrecht te krijgen te zijn gestrand op het verzet van de Eerste Kamer; er moest een nieuwe regeling worden voorbereid. Het kabinet besloot in zijn regeerakkoord een nieuwe wet voor te bereiden waarin de strafbaarstelling van abortus weliswaar werd gehandhaafd, maar nader zou worden geregeld. Het ontwerp van Stuyt in samenwerking met de minister van Justitie A.A.M. van Agt haalde echter geen kamermeerderheid, waardoor het vraagstuk in een impasse geraakte. Tegelijkertijd moesten beide ministers zich verantwoorden tegenover hun kerkelijke gezagsdragers, voor wie de afwijking van de pauselijke leer op dit punt te ver ging.
Als minister voor Volksgezondheid was hij de eerste die aandrong op bezuiniging en kostenbesparing in de gezondheidszorg, Op het gebied van milieubeheer formuleerde Stuyt in 1972 een algemeen beleidskader in de vorm van een Urgentienota, Deze nota, feitelijk het eerste Nederlandse milieubeleidsplan, was gebaseerd op verdragsafspraken, in het voorjaar gemaakt tijdens de eerste VN Milieuconferentie te Stockholm, waarbij Stuyt als afgevaardigde voor Nederland optrad. De nota gaf aanleiding tot de voorbereiding van tal van preventieve milieuwetten, zoals tegen milieugevaarlijke (afval-)stoffen en de bodemverontreiniging, waarvan de totstandkoming nog een decennium in beslag zou nemen.
Vanaf 1973
Na zijn ministerschap werd Stuyt tijdelijk directeur-generaal van het Nederlandse Rode Kruis, waarvoor hij verder als medisch adviseur functioneerde. Het jaar daarop, in 1974, werd hij namelijk voorzitter van de Centrale Organisatie van de Nederlandse Organisatie voor Toegepast Natuurwetenschappelijk Onderzoek (TNO). Deze functie legde hij neer toen het gehele bestuur aftrad wegens een reorganisatie in 1980. Daarna werd hij aangewezen als lid van de Raad van State in buitengewone dienst, een functie die hij op 70-jarige leeftijd moest neerleggen. Zijn benoeming viel samen met zijn voorzitterschap van de Nationale Commissie Internationaal Jaar voor Gehandicapten (1980-1981) en de functies en verbindtenissen die hij tijdens dit voorzitterschap op zich had genomen. Tijdens de campagnes die in dat jaar waren gevoerd, legde hij vooral de nadruk op de preventie van invaliditeit, in het bijzonder de strijd tegen daarmee verband houdende ziekten als polio. Hij maakte contact met het Save the Children Fund, waarvoor hij een Nederlandse afdeling oprichtte: deze vereniging hield zich onder meer bezig met het inentingsbeleid van kinderen tegen besmettelijke ziekten in de ontwikkelingslanden.
Van 1983 tot 1985 nam Stuyt het voorzitterschap van de Gezondheidsraad waar, een instelling, waarin hij reeds na zijn aftreden als minister actief lid was. Zijn verdiensten op het terrein van de gezondheidszorg leverden hem internationale relaties op, die hem een belangrijk netwerk bezorgden, Zo werd hij in 1973 benoemd tot 'fellow' van het Royal College of Physicians en de Royal Society of Medecine in Londen. Dit, en zijn activiteiten voor de Europese symposia, die door het Parijs Institut des Sciences de la Santé waren georganiseerd op verschillende locaties binnen Europa, waren van groot belang voor de samenwerkingsverbanden die hem na zijn 70e nog voor ogen stonden. Want emeritus was hij nog lang niet
Na zijn ontslag als lid van de Raad van State werd Stuyt namelijk voorzitter van het bestuur van het Instituut voor Gezondheidsethiek aan de universiteit van Maastricht. Uitgangspunten van dit instituut was de katholieke grondslag van de universiteit. Daarom kreeg Stuyt contact met zijn katholieke collegae en bestuursleden van andere universiteiten, die in de Internationale Federatie van Katholieke Universiteiten (FIUC) een Taskforce hadden opgericht, met het doel een gezamenlijk standpunt te formuleren voor de ethische vragen die zich op medisch terrein voordeden. Zo werd Stuyt geconfronteerd met de door het Nederlandse parlement aangenomen euthanasiewetgeving, die door bepaalde kringen in het Vaticaan en in de Verenigde Staten tot heftige veroordelingen leidde. Hij heeft de nieuwe regels in verschillende conferenties besproken en van commentaar voorzien. Samen net de FIUC en Nederlandse universitaire instellingen verleende hij advies en bijstand aan katholieke universitaire instellingen in Indonesië en de Filippijnen.
Stuyt had binnen de medische wereld vooral naam gemaakt als manager op het gebied van gezondheidszorg en de beleidsvoorbereiding daarin. Tot ca. 1995 bleef hij werkzaam, toen hij meer en meer gehinderd werd door medische kwalen en het rustiger aan moest doen. Op 30 oktober 2000 overleed hij in Den Haag.
Geschiedenis van het archiefbeheer
Het hier beschreven bestand betreft de particulier bijeengehouden stukken van Stuyt. Dossiers inzake zijn werkzaamheden als arts in het Ziekenhuis van Johannes de Deo zijn door hem aan de administratie van het ziekenhuis toevertrouwd. Dat geldt ook voor een groot deel van zijn correspondentie als minister, als voorzitter van de Centrale Organisatie TNO, van de Gezondheidsraad en als lid van de Raad van State. Veel uitvoerige dossiers hebben betrekking op zijn internationale contacten, die hij persoonlijk heeft onderhouden.
Het archief werd in september 2003 door H.L.J.M. Stuyt in Warmond en R.P.M. Stuyt te Amsterdam aan het Nationaal Archief geschonken.
Het archief is door schenking verworven.
Inhoud en structuur van het archief
Inhoud
Het archief bevat aanvullende gegevens over Stuyts ministerschap, zijn voorzitterschap van TNO en van de Gezondheidsraad. Hierin is vaak sprake van persoonlijk optreden, waarbij soms series correspondentie zijn bijgehouden. Daarnaast zijn uitgebreide archieven gevormd over enkele nevenactiviteiten waarbij Stuyt niet zelden persoonlijke initiatieven heeft genomen. Het gevolg is dat enkele concrete projecten als het inentingsproject van het Save the Children Fund in Burkina Faso (aanvankelijk nog: Opper-Volta) en de werkbezoeken aan de Katholieke Atma Jaya Universiteit uitvoerig zijn gearchiveerd. Wanneer Stuyt een vooraanstaande rol heeft gespeeld ter bemiddeling of in conferenties, hield hij daarvan gespreksnotities bij in een blocnote, die hij volledig bewaarde. Dat geldt dus met name in dossiers waarbij hij een lezing hield of als arbiter c.q. adviseur optrad.
Stuyt ordende zijn archief op onderwerp, deels conform de relaties, waarmee hij vooral in de laatste twintig jaar van zijn leven betrekking had. De meeste bestanddelen hebben betrekking op zijn internationale activiteiten, die tot veel informele correspondentie hebben geleid.
Selectie en vernietiging
Tijdens de bewerking is 10% van de archiefbescheiden verwijderd ter vernietiging:
Overeenkomstig de voorwaarden in de akte van schenking zijn medische persoonsgegevens, die voorkomen in stukken ontvangen of opgemaakt door Stuyt in zijn kwaliteit als arts, zijn als zijnde "medische dossiers" vernietigd. Hieronder is verstaan: correspondentie met collegae over medische gegevens in verband met uit te brengen adviezen aan artsen ('second opinion'), verzoeken om een attest of verklaring voor een verzekering of aan een werknemer in een arbeidssituatie. Uit een bewaard gebleven dossier over verzoeken om medische dossiers uit zijn praktijk in het Westeinde Ziekenhuis blijkt dat de aldaar gevormde dossiers door het ziekenhuis zijn beheerd.
Voorts zijn uit dit archief verwijderd
Reisbiljetten, reisfolders en reisgidsen, ontvangen of verzameld tijdens vakanties of reizen naar het buitenland.
Ontvangen openbare publicaties van Nederlandse bestuursorganen (aanwezig in de Koninklijke Bibliotheek)
Ontvangen Nederlandse medische tijdschriften en de daarop gevormde registers
Nieuwjaarskaarten, felicitaties, visitekaartjes.
Facturen voor huishoudelijk gebruik of voor kostendeclaraties.
In het archief werd een dossier aangetroffen met de administratieve kenmerken van het Directoraat-Generaal Volksgezondheid. Het betrof correspondentie uit 1971 met de gezondheidsinspectie ter verkrijging van gegevens over abortusklinieken, bedoeld ter voorbereiding van de abortuswetgeving. Het dossier is overgedragen aan de beheerder van het archief van het huidige Ministerie van Volksgezondheid, Welzijn en Sport met de bedoeling het daar bij de blijvend te bewaren bestanden te voegen.
Aanwijzingen voor de gebruiker
Openbaarheidsbeperkingen
Te regelen na bewerking.
Materiële beperkingen
Het archief kent geen beperkingen voor het raadplegen van stukken als gevolg van slechte materiële staat
Aanvraaginstructie
Openbare archiefstukken kunnen online worden aangevraagd en gereserveerd. U kunt dit ook via de terminals in de studiezaal van het Nationaal Archief doen. Om te kunnen reserveren dient u de volgende stappen te volgen:
U maakt een profiel aan op www.gahetna.nl, en logt vervolgens in
Via de archiefinventaris (alleen de beschrijvingen met rode nummers) selecteert u het gewenste archiefstuk door op de knop 'Reserveren' te klikken
In het volgende scherm geeft u aan op welke dag u het archiefstuk wilt inzien
Indien u zich bevindt in de studiezaal en een tafelnummer heeft ontvangen kunt u dit nummer vermelden. Als u geen tafelnummer heeft kunt u tafelnummer 777 laten staan
Vervolgens bevestigt u uw reservering door deze te versturen.
Verwant materiaal
Beschikbaarheid van kopieën
Inventarisnummers van dit archief zijn niet in kopievorm beschikbaar
Verwante archieven
Archief van de Centrale Organisatie TNO, 1970-1980, in het hoofdgebouw van TNO, Juliana van Stolberglaan Archief met betrekking tot de beleidsterreinen inzake Volksgezondheid (Vgl. Pivotrapporten 5-8, 13, 14, 115, 117, 123, 133), Institutionele toegangen in voorbereiding
Archief met betrekking tot het beleidsterrein Milieubeheer (vgl. PIVOT-rapport 94) Institutionele toegang in voorbereiding.
Archief van de Gezondheidsraad 1956-1990, NL-HaNA 2.15.36
Bijlagen
Lijst van afkortingen
Afkorting Verklaring
AEMIE
Association Européenne de Médecine Interne de l'Ensemble
AIDS
Absence of Immunity Defense Syndrome
AR
Antirevolutionaire Partij
APMP
Association pour la Promotion der la Médecine Préventive
AVL
Anthoni van leeuwenhoekziekenhuis
AZIVU
Academisch Ziekenhuis aan de Vrije Universiteit
AZUA
Academisch Ziekenhuis aan de Universiteit van Amsterdam
CEKUN
Centrum voor Ethiek aan de Katholieke Universiteit Nijmegen
CDA
Christen-Democratisch Appèl
CHA
Catholic Health Association
CHU
Christelijk-Historische Unie
COZ
Centraal Overleg Ziekenfondsen (@)
CIOMS
Council of International Organizations of Medical Science
DIC
Drugs Informatie Centrum
ECC
Europees Kankercentrum
EEG
Europese Economische Gemeenschap
IEPCR
International Exchange Programme in Cancer Research
IFCU
International Federation of Catholic Universities
IFSD
International Fund Sports Disabled
IGE
Instituut voor Gezondheidsethiek
IPPO
Instituut voor Patiëntgebonden Psychisch Onderzoek
FIUC
Fédération Internationale des Universités Catholiques
FME
Fondation de Mérite Européen
GR
Gezondheidsrad
GGD
Gemeentelijke Geneeskundige Dienst
GVO
(buro) Gezondheid Voorlichting en Opvoeding
IGE
Instituut voor Gezondheidsethiek, Maastricht
ISGB
International Studygroup on Bioethics
ISIM
International Society of Internal Medicine
IVF
Invotro-fertilisatie
KNMG
Koninklijke Nederlandse Maatschappij ter Bevordering der Geneeskunst
KUN
Katholieke Universiteit Nijmegen
KVP
Katholieke Volkspartij
LSV
Landelijke Specialisten Vereniging
MDS
Medische Dienst Schiphol
NATO
North Atlantic Treaty Onranization
NAVO
Noordatlantische Verdragsorganisatie
NIV
Nederlandse Internisten Vereniging
NKI
Nederlands Kanker Instituut
NOTA
Nederlandse Organisatie van Technologisch Aspectenonderzoek
Perdhaki
PEV
Progamme Elargie de Vaccination
PPEB
Centrum voor Biomedische Ethiek te Jakarta
PvdA
Partij van de Arbeid
RAD-AR
Risk/Benefit of Drugs Analysis and Response
Respo DS-DI
Recreational Sports Development and Stimulation - Disabled International
RCP
Royal College of Physicians, Londen
RTIL
Radiotherapeutisch Instituut in Limburg
SIDA
AIDS (romaanstalige afkorting)
SFMO
Stichting Fondsenwerving Militaire Oorlog- en Dienstslachtoffers [...]
SRI
Scientific Research Institute
SSHS
Stichting Samenwerkende Huisartsen Schiphol
STG
Stuurgroep Toekomstscenario Gezondheidszorg
TNO
Toegepast Natuurwetenschappelijk Onderzoek
UEMS
Union Européenne des Médédcins Spécialistes
UNICEF
United Nations International Children Education Fund (Kinderfonds)
USA
United States of America
USC
University of Southern California
VN
Verenigde Naties
VWS
Volksgezondheid, Welzijn en Sport
VS
Verenigde Statewn (van Amerika)
WHA
World Health Assembly (Wereldgezondheidsvergadering)
WHO
Word Health Organization (Wereldgezondheidsorganisatie)
Beschrijving van de series en archiefbestanddelen
- Algemeen, 1.
  - Briefwisseling, 1.1.
    - Briefwisseling., 1952-1999; 1-12; 12 omslagen
      - A.A.M. van Agt, 1981, 1983 Charles A. Akle, 12 december 1994 G.M. Alves Martins, 7, 18 november 1977 F.H.J.J. Andriessen, 6 januari 1978 C.B. Arriëns, 26 november 1975 A.G. Aukes, juni 1972 C.D. Bachman, 1979, 1991 E. de Beauverger, 25 januari 1955 Beatrix, koningin der Nederlanden, 1991 N. Ben-Brith, 28 oktober 1971 G.W. Bentinck, 1976-1911 G.M.J. van den Berch van heemstede, 15 juni 1974 Th. ten Bergem s.j. Bernhardt, prins der Nederlanden, 1975-1984 (4) E.H. van der Beugel, 28 juni 1973 J.W. Beyen, 23 november 1964 C.J. Beyer, 1982-1983., 1
      - C.T. (Lot) Boon, 5 februari 1963 F.E. Boon, 7 juni 1983 H.N. Boon, 1968, 1972 J.G.G. Borst, 3 januari 1975 G.F. de V. Booysen, 18 juni 1975 J. Bras, 1975 en z.j. R.W. Brenninkmeyer, september 1984 S. Brink, 3 juli 1980 H. Brunnschweiler, 22 januari 1960 E.M. Bruijn, 21 december 1969 J.Z. de Bruijne, 1952, 1962 R. Burdet, 1969-1971 (8) G. Burdet Carrasco, zie Carrasco., 2
      - G. Carrasco, 20 mei 1974 R.G. Cefalu, Chapel Hill N.C., USA, juni, juli 1994 J. Collins, Potomac Md, USA, december 1985 R.M. Crommelin, augustus 1976 A. Dendrino, Parijs 9 maart 1958 W. Drees jr. 1 oktober 1981 R. Drion, 19 december 1973 D. Durrer, 6 maart 1972 A. Eenkhoorn, 13 november 1963 H.T. Engelhardt, oktober, november 1991 H.F. Enright jr. Bethesta Md USA, 26 november'1974 J.P. van Erk, 14 augustus 1967 Lord Evans, Langham G.B., 9 mei 1960., 3
      - S. Falk, z.j. E. Ferreira de Fonseca, 1977 (5) J. Garnier-Coignet, 1967-1977 (5) M. Gaupichon, z.j. W.J. Geertsema, 19 september 1985 F.M. de Graaff, 1975, 1980 F.H.N. Grapperhaus, 4 februari 1976 G. Grove, 1 februari 1972 K.J. Hahn, 26 november 1984 Hadjibiwono, december 1968 C.W.A. van Haersolte, A.J.C. Haex, 9 december 1992 A.F.K. Hartogh, z.j. A.H. Hasselman, 4, 14 november 1957 R. Hausmann, 1951-1953 (5) E.P. Heibel, 16 juni 1973 A.E. Hellegers, 10 oktober 1969 E.G.GH.M. van Hövell van Wezeveld en Westerflier, 26 januari 1987 M. van Hulten, juni 1989, 4
      - L.C.M. Ingen-Housz s.j. B.James, Marlow, 21 oktober 1987 A. Jiskoot, 21 februari 1974 H.L.Kalsbeek, 12 december 1981 P. Kasteel, 5 september 1970 A. Kazemi, 14 januari 1963 P.A. van Keep, 7 januari 1974 Lizette Kemper, z.j. Laetitia Keyzer, z.j. A.T. Knoppers, 31 maart 1973 P.v.d. Kooy, s.j.1968, 1969 G. Kraijenhoff, 1978, 1988 J. Kremers, z.j. R. J.H. Kruisinga, 2, 28 december 1977 H. de Kuyper, Montreal, z.j W. Kwaaitaal, lazarist, 14 december 1952., 5
      - A. van der Laan, 14 mei 1988 A.H. van Laer, september 1987 W.Ch.J.M. van Lanschot, 21 juni 1974 A,M, van Leeuwen, 22 februari 1985 Mgr. H. Lemaître, z.j. M. markies van Lema, 1966, 1973 O de Liva, pauselijke nuntius in Indonesië, 8 augustus 1963 H. Loeff s.j., 2 naart 1963 Lorenchet de Montjamont, januari 1970 Diederic van Lynden, 1973, 1979 M. Lynton, 1975, 1980., 6
      - H.H. Maas, 20 december 1987 E. Mandema, 4 augustus 1984 J.G. van Manen, 1969-1975 (3) Henry II Mason, New Orleans, 23 september 1957 R. Mason, Londen, 12 december 1978 J.L. Mastboom, 8 juni 1981 C. van der Meer, 30 november 1969 E.A.C. Meijlink, 11 maart 1976 11, 15 maart 1976 P. Muntendam, 20, 25 november 1966 J. Neuerburg, East Grinstead (GB), z.j. C.C. van Nieuwenhuizen, 17 mei 1973 B. Nieuwenhuijsen. 10 juni 1975., 7
      - G. Paro, Vaticaan, 28 januari 1963 M.W.J.M. Peijnenburg, april 1979 M.G. Cense-Pleyzier, 1987 N. Pompen, 22 mei 1974 B. Quarles, februari, maart 1972 P. Regout, Z.j. G. Renzo, 21, 30 oktober 1982 J. Richardson bart. 21 november 1973 J.E. Rietkerk-Zwiers, zie: Zwiers A.F. Rizollo, New York, 10 oktober 1958 B. Röell, 15 november 1981 Chr. Rooseboom, 12 december 1966 M. Rozenberg Polak, 23 september 1973 H.G. Rupert, 17 mei 1977 R.A. van Rijckevorsel, februari 1967 H. Rijpstra, 22 augustus 1973., 8
      - M. Sangiorgi, 1968, 1987 B. Sangster, 28 maart 1991 L. Schalm, 19 januari 1972 H. Scheltema, 24 maart 1978 L. Schepers, 30 september 1970 P.H.M. Schillings, z.j. (Wijers +) W.K.N. Schmelzer, 6, 16 september 1973 H. Scholte, 1969-1970 (4) J. Senard, ambassadeur van Frankrijk, 10 april 1974 Jacqueline [Stuyt-] Simpson, 1972-1999 (8) M. de Smet - de Vaeyer, zie De Vaeyer E. [Veder-]Smit, 29 december 1982 P. Sonnabend, 11 februari 1963 B. Speyart van Woerden, 31 januari 1980 J.C.F. Speyart van Woerden, 1963, 1972 A.P.J.M.M. van der Stee, 10 december 1973 A. Stehouwer, 23 januari 1993 P.A. van Stekelenburg, 30 oktober 1966 Jacqueline Stuyt-Simpson, zie: Simpson J.T.M. Stuyt, 10 januari 1973 H. Stout, 1 september 1968 P. Stuyt, 28 oktober 1972 T.J.V. Swaen, Bethesda MD, USA, 9 spril 1963., weduwe R. Sykes, 28 maart 1979., 9
      - A.C. Taverne, 10 september 1984 F.J.P.M. Teeuwen, 1974, 1994 L. Teofili, 19 december 1962 Teng, Sidney 6 april 1967 D.S. Tuijnman, 23 september 1977 M. [de Smet -] de Vaeyer, 28 november 1969 E. Veder-Smit, zie: Smit C. van Veen, 1977-1981 (3) E. ter Veld, 29 juni 1981 K.H.M. van der Velden, 17 februari 1959 A. Vertegaal, 15 april 1991 H.K.A. Visser, 26 mei 1995 A.E. Voorthuisen, 9 december 1982 R. Vos, 11 augustus 1984 Gwendolien E. Vrins, mei, juni 1982., 10
      - J. Wahjudi, 20 augustus 1988 A.H. Wiebenga, 1 april 1970 D. de Wied, 26 april 1990 G. Wolstenholme, 12 december 1977 W. van Wijk, mei, augustus 1973 C.H. Zondag, 1963-1990 (8) J.E. [Rietkerk-]Zwiers, maart 1986., 11
      - N.N. 1959-1980., 12
    - Briefwisseling met collegae en relaties over de toezending van publicaties, jaarverslagen en uitnodigingen voor promoties, met ingekomen overdrukken van medische artikelen., 1950-1992; 13; 1 omslag
    - Ingekomen invitaties voor informele feestelijke bijeenkomsten., 1953-1983; 14; 1 omslag
    - Briefwisseling met en over sollicitanten naar aanleiding van verzoeken om referenties of inlichtingen., 1974-1987; 15; 1 omslag
      Openbaarheid beperkt tot 01-01-2038
    - Ingekomen invitaties voor congressen en symposia., 1983-1991; 16; 1 omslag
  - Eerbetoon en persoonlijke bemiddeling, 1.2.
    - Stukken betreffende zijn lidmaatschap van diverse verenigingen, genootschappen en gespreksgroepen., 1981-1993; 17; 1 omslag
    - Stukken betreffende onderscheidingen en de daarbij ontvangen felicitaties., 1964-1968; 18-21
      - Tableau, houdende door Stuyt ontvangen versierselen. Z.j, 18; 1 tableau
      - Stukken betreffende zijn benoeming tot commandeur in de Pauselijke orde van de H. Gregorius. 1964, 19; 1 omslag
      - Stukken betreffende zijn benoeming tot ridder en commandeur van het Legioen van Eer door de president van Frankrijk en zijn lidmaatschap van de Nederlandse sectie van een vereniging terzake. 1967-1983, 20; 1 omslag
      - Stukken betreffende zijn benoeming tot officier in de orde van Oranje Nassau. Mei 1968, 21; 1 omslag
    - Ingekomen invitaties van vertegenwoordigingen van buitenlandse mogendheden en internationale organen in Nederland voor diners of recepties., 1976-1987 en z.j; 22; 1 pak
    - Stukken betreffende zijn steun aan een verzoeken om een koninklijke onderscheiding aan P.J.W. de Brauw en prof. P.J. Vinken, met ingekomen dankbetuigingen voor felicitaties bij gelegenheid daarvan., 1980-1981; 23; 1 omslag
    - Ingekomen felicitaties bij gelegenheid van zijn 40-jarig artsjubileum., 1982; 24; 1 omslag
    - Briefwisseling met mede-artsen aan de Vrije Universiteit ter ondersteuning van een eredoctoraat van G. Baron Kraijenhoff., Maart 1994; 25; 4 stukken
- Stukken betreffende zijn persoonlijk leven, 2.
  - Familiebescheiden, 2.1.
    - Ter documentatie verzamelde artikelen van en over de architect Jan Stuyt, met correspondentie met een kunsthistorisch onderzoeker over hem., 1913-1985 en z.j; 26; 1 omslag
    - De Maasbode, houdende een bericht over het huwelijk van Giacomo Constantine Stuyt en Jacqueline Simpson, met ingekomen brief van Giacomo ten geleide van een artikel van H.C. Postrhumus Meyes over zijn werkomgeving bij het Ministerie van Buitenlandse Zaken., 29 januari 1955; 27; 3 stukken
    - Overdruk van een artikel van A.M. Stuyt 'Een halve eeuw volkenrechtgeschiedenis', in: Universele wereldgeschiedenis., 2 februari 1978; 28; 1 deeltje
    - Doorslag van een brief van A.C.A.M. van Rijckevorsel over mogelijke toelating van K. Staab, burgemeester van Wassenaar, tot de familievereniging Van Rijckevorsel., 3 maart 1984; 29; 1 stuk
  - Eigen leven, 2.2.
    - Doopakte., 17 juni 1914; 30; 1 stuk